# 请教陈版主，统借统还增值税会计处理问题

提问人：小红帽茁壮成长 时间：2019-06-29 14:58:03
集团间统借统还利息收入业务享受增值税免税优惠政策账务处理
问题一：关于增值税免税是先记销项税然后转到减免税，还是直接不做销项税了？
问题二：公司统借统还业务 6 月备案享受免税，业务是从 18 年 8 月开始的， 18 年 8 月至 19 年 5 月已经缴纳的增值税税务局会退还回来，当时还没有享受免税时， 18 年 8 月至 19 年 5 月账务处理是借：应收利息-子公司 106
贷：其他业务收入 100
应交税费-应交增值税-销项税 6
现在税务局会把增值税退回，不知道应该如何处理呢？
借：应交税费-应交增值税-减免税款 6
贷：营业外收入 6
将会受到的税金挂其他应收
借：其他应收款 6
贷：应交税费-应交增值税-已交税金 6
收到退回来的增值税
借：银行存款 6
贷：其他应收款 6
不知道这样处理正确吗？
问题三：如果按问题二的处理方式，与子公司之间的往来又会对不上，应收利息母公司，因为只会收取 100 了
应该如何处理呢？
谢谢陈版主

回答人：chenyiwei
1 、增值税免税不是先征后返，理论上应直接不用计提销项税额，而不是先记销项税然后转到减免税。如果在管理程序上要求先备案才能享受的，则在获准备案前已经缴纳的增值税额如果可以退还，可以按申请退回的增值税额，借记其他应收款（退税款），贷记利息收入（不是营业外收入）。这样不会出现你说的母子公司对账不平的问题。
2 、请注意对此处的内部利息收入，应使用 “财务费用——利息收入” 科目，不是其他业务收入。

提问人：冰冰北冰洋 时间：2019-07-01 22:50:29
请教陈版，企业一般把与企业之间的利息收入记入其他业务收入，与银行的利息收入记入财务费用，您这里说的内部利息应计入财务费用，想请教是基于哪方面考虑或者有什么规定呢

回答人：chenyiwei
基于财政部发布的 2018 、 2019 年度一般企业报表格式中的编制说明。